---
title: "TheApplyFamily"
output: html_document
---

```{r setup, include=FALSE}
knitr::opts_chunk$set(echo = TRUE)
```

## Ejemplos con applys
Las funciones lapply aplica una funcion a cada elemento de una lsita o vector


```{r }

pioneers <- c("GAUSS:1777", "BAYES:1702", "PASCAL:1623", "PEARSON:1857")

#Dividimos los datos a partir de un punto, en
#este caso los dos puntos
split_math <- strsplit(pioneers, split = ":")
split_math

#Esto vuelve minusculas todas las letras
split_low <- lapply(split_math, tolower)
split_low

#mostramos la estructura de split_low
str(split_low)

```

## Usar lapply en nuestras funciones

```{r}

#Creamos nuestra funcion
seleccionar_primero <- function(x){
  x[1]
}

#la usamos con la funcion lapply y la que ya teniamos
names <- lapply(split_low, seleccionar_primero)
names

##########################################
seleccionar_segundo <- function(x){
  x[2]
}

years <- lapply(split_low, seleccionar_segundo)
years

```

## Funciones anonimas
Se pueden usar funciones anonimas con lapply, para crear las funciones anonimas lo unico que se tiene que hacer es no definirlas/nombrarlas.

```{r}

names <- lapply(split_low, function(x){x[1]})
names

years <- lapply(split_low, function(x){x[2]})
years

```

#Lapply con argunemntos adicionales

```{r}

seleccionar <- function(x, index){
  x[index]
}

names <- lapply(split_low, seleccionar, index = 1)
names

years <- lapply(split_low, seleccionar, index = 2)
years
```

#Usar sapply
Ejemplo con temperaturas


```{r}
t1 <- c( 3,  7,  9,  6, -1)
t2 <- c( 6,  9, 12, 13,  5)
t3 <- c(4,  8,  3, -1, -3)
t4 <- c(1,  4,  7,  2, -2)
t5 <- c(5, 7, 9, 4, 2)
t6 <- c(-3,  5,  8,  9,  4)
t7 <- c(3, 6, 9, 4, 1)

temp <- list(t1, t2, t3, t4, t5, t6, t7)
temp

class(temp)


#usamos sapply para encontrar el dia con menor temperatura
sapply(temp, min)

#hacemos lo mismo pero para encontrar la temperatura mas alta pero usando lapply
lapply(temp, max)
sapply(temp, max)


```

#Usar sapply con funciones propias
Se pueden usar funciones propias dentro de sapply haciendo la misma funcionabilidad que lapply. Asi mismo tambien pueden ser funciones definidas o anonimas

```{r}

extremes_avg <- function(x){
  (min(x) + max(x))/2
}

sapply(temp, extremes_avg)
lapply(temp, extremes_avg)

```

#Sapply y vectores

```{r}

#Creamos una funcion que regrese los extremos de cada vector
extremes <- function(x){
  c(min = min(x), max = max(x))
}

sapply(temp, extremes)
lapply(temp, extremes)

```

#Simplificacion de sapply

```{r}

below_zero <- function(x) {
  return(x[x < 0])
}

freezing_s <- sapply(temp, below_zero)
freezing_s

freezing_l <- lapply(temp, below_zero)
freezing_l

identical(freezing_s, freezing_l)

```

#sapply que devuelve NULL
```{r}

print_info <- function(x) {
  cat("El promedio de la temperatura es", mean(x), "\n")
}

sapply(temp, print_info)
lapply(temp, print_info)

```

#Vapply

```{r}

basics <- function(x) {
  c(min = min(x), mean = mean(x), max = max(x))
}

vapply(temp, basics, numeric(3))

```

#Puede haber problemas si la salida no es del mismo tamaño que la esperada

```{r}

basics <- function(x) {
   c(min = min(x), mean = mean(x), median = median(x), max = max(x))
}

#esto tiene error
vapply(temp, basics, numeric(3))

#esto no :v
vapply(temp, basics, numeric(4))

```

#De sapply a vapply

```{r}

vapply(temp, max, numeric(1))

vapply(temp, function(x, y) { mean(x) > y }, logical(1), y = 5)

```
