---
title: "DataVisualization"
output: html_document
---

```{r setup, include=FALSE}
knitr::opts_chunk$set(echo = TRUE)
```

## Asignamos a una variable 

```{r}

install.packages("ggplot2")
library("ggplot2")
library("gapminder")

gapminder_1952 <- gapminder %>%
  filter(year == 1952)

```

## Comparando variables
Usamos la variable que creamos anteriormente para graficarla

```{r}

ggplot(gapminder_1952, aes(x = pop, y = gdpPercap)) + geom_point()

```

##Comparando poblacion y expectativa de vida

```{r}

ggplot(gapminder_1952, aes(x = pop, y = lifeExp)) + geom_point()

```

## Cambiando el tamaño del eje x

```{r}

ggplot(gapminder_1952, aes(x = pop, y = lifeExp)) + geom_point() + scale_x_log10()

```

## Usando escalas con Log en la grafica

```{r}

ggplot(gapminder_1952, aes(x = pop, y = gdpPercap)) + geom_point() + scale_x_log10() + scale_y_log10()

```

##Agregando color a la grafica

```{r}

ggplot(gapminder_1952, aes(x = pop, y = lifeExp, color = continent)) +
  geom_point() +
  scale_x_log10()

```

##Cambiando el tamaño y color a la grafica

```{r}

ggplot(gapminder_1952, aes(x = pop, y = lifeExp, color = continent, size = gdpPercap)) +
  geom_point() + 
  scale_x_log10()

```

##Creando subgraficas por cada continente

```{r}

ggplot(gapminder_1952, aes(x = pop, y = lifeExp)) +
  geom_point() + 
  scale_x_log10() +
  facet_wrap(~ continent)

```

##Creando subgraficas por año

```{r}

ggplot(gapminder, aes(x = gdpPercap, y = lifeExp, color = continent, size = pop)) +
  geom_point() +
  scale_x_log10() +
  facet_wrap(~ year)

```

