---
title: "GroupingAndSummarizing"
output: html_document
---

```{r setup, include=FALSE}
knitr::opts_chunk$set(echo = TRUE)
```

## Resumiendo la expectativa de vida

```{r}

library(gapminder)
library(dplyr)
library(ggplot2)

gapminder %>%
  summarize(medianLifeExp = median(lifeExp))


```

## Resumiendo la media de vida en 1957

```{r}

gapminder %>%
  filter(year == 1957) %>%
  summarize(medianLifeExp = median(lifeExp))

```

## Resumiendo multiples variables en 1957

```{r}

gapminder %>%
  filter(year == 1957) %>%
  summarize(medianLifeExp = median(lifeExp),
            maxGdpPercap = max(gdpPercap))

gapminder %>%
  filter(year == 2007) %>%
  summarize(medianLifeExp = median(lifeExp),
            maxGdpPercap = max(gdpPercap))

```

## Resumiendo por año

```{r}

gapminder %>%
  group_by(year) %>%
  summarize(medianLifeExp = median(lifeExp),
            maxGdpPercap = max(gdpPercap))

```


## Resumiento por contenido

```{r}

gapminder %>%
  filter(year == 1957) %>%
  group_by(continent) %>%
  summarize(medianLifeExp = median(lifeExp),
            maxGdpPerCap = max(gdpPercap))

```

## Resumiendo por contenido y año

```{r}

gapminder %>%
  group_by(continent, year) %>%
  summarize(medianLifeExp = median(lifeExp),
            maxGdpPercap = max(gdpPercap))

```

## Visualizando la expectariva medial expectativa de vida

```{r}

by_year <- gapminder %>%
  group_by(year) %>%
  summarize(medianLifeExp = median(lifeExp),
            maxGdpPercap = max(gdpPercap))


ggplot(by_year, aes(x = year, y = medianLifeExp)) + geom_point() + expand_limits(y = 0)



```

## Visualizando media de GDP per capita por continente

```{r}

by_year_continent <- gapminder %>%
  group_by(continent, year) %>%
  summarize(medianGdpPercap = median(gdpPercap))
by_year_continent

ggplot(by_year_continent, aes(x = year, y = medianGdpPercap, color = continent)) +
  geom_point() + expand_limits(y=0)

```

##Comparando la expectativa y media de la expectariva de video que contienen en 2007

```{r}

by_continent_2007 <- gapminder %>%
  filter(year == 2007) %>%
  group_by(continent) %>%
  summarize(medianGdpPercap = median(gdpPercap),
            medianLifeExp = median(lifeExp))

ggplot(by_continent_2007, aes(x = medianGdpPercap, y = medianLifeExp, color = continent)) + geom_point()

```
